臺灣桃園地方法院刑事判決　　　　　　　　　　　　九十一年度易字第一三六三號
　　公　訴　人　臺灣桃園地方法院檢察署檢察官
　　被　　　告　乙○○
右列被告因竊盜等案件，經檢察官提起公訴（九十一年度偵字第四五六七號），本院
判決如左：
    主  文
乙○○竊盜，處有期徒刑肆月，如易科罰金，以參佰元折算壹日。緩刑參年。
    事  實
一、乙○○意圖為自己不法之所有，於民國九十年六、七月間某日，在桃園縣蘆竹鄉
    ○○路國普混凝土公司停車場內，見甲○○所有之車牌號碼ＲＳＹ─○七○號輕
    型機車停放在該處久未使用，竟意圖為自己不法之所有，以徒手將該機車推至附
    近之某機車行配鑰之方式竊取之，得手後供己騎乘使用。嗣乙○○騎乘上開機車
    一、二日後發生故障，遂將車牌乙面取下，將該機車棄置於桃園縣蘆竹鄉道路旁
    ，隨即將該車牌懸掛於其向林新貴借用，八十九年間已註銷車牌之原車牌號碼Ｋ
    ＢＹ─九二０號之機車上。嗣於九十一年二月二十七日下午四時許，乙○○騎乘
    上開懸掛ＲＳＹ─○七○號車牌之原車牌號碼ＫＢＹ─九二０號機車，搭載不知
    情之友人林惠珍，於行經桃園縣桃園市○○路與力行路口時，為警查獲。
二、案經桃園縣警察局桃園分局報請台灣桃園地方法院檢察署檢察官偵查起訴。
        理  由
一、訊據被告乙○○對於將上開車牌號碼ＲＳＹ─○七○號輕型機車之車牌懸掛在車
    牌號碼原車牌號碼ＫＢＹ─九二０號機車上為警查獲之事實供承不諱，惟矢口否
    認有竊盜之犯行，辯稱：上開車牌號碼ＲＳＹ─○七○號輕型機車是向車主甲○
    ○借的，後來因機車故障，所以才將車牌取下，改懸掛在已註銷車牌之原機車上
    ，並非竊盜取得云云。惟查：證人甲○○於警訊及偵查中證稱：伊不知道何時失
    竊，是因伊車禍住院，張美芳於九十一年一月十九日九時許要騎乘使用該機車，
    才發現失竊，且伊並未將車借予乙○○使用，而九十一年二月春節前遇見乙○○
    ，乙○○亦未提及此事等語（見偵查卷第二一頁反面）。而被告乙○○於本院審
    理中先供稱：「（你是否有跟他說何時歸還？）沒有。」、「（你沒有鑰匙如何
    開？）我先將車推到機車行修理，再配鑰匙。」等語；後改供稱：「（你跟甲○
    ○借車，他是否有給你鑰匙？）他的機車擺在混泥土公司三、四個月，他跟我說
    鑰匙不見了，我是將車牽到機車行去修，自己用接電線的方式發動騎車。」、「
    （你是否有跟甲○○說何時歸還機車？）沒有。」、「（後來車子騎壞後，丟棄
    在路邊，是否有跟甲○○說過？）當時我發生車禍，就忘了跟他說。」等語，就
    是否至機車行配鑰，或是以私接電線發動之方式騎乘上開證人甲○○所有之機車
    ，供詞前後不一，既然將機車推到機車行修理，豈有不重新配鎖之理？故自以初
    供為可採。又被告如確係向證人甲○○借用上開機車，則於故障不能使用時，豈
    有不告知所有權人，而隨意棄置路旁之理？再者，若係證人甲○○借予被告乙○
    ○使用，其豈會叫證人張美芳去騎用該部機車？又豈會干冒誣告之刑責，而謊報
    失竊之理？此外，並有車輛竊盜、車輛失竊資料個別查詢報表─查詢車輛認可資
    料、贓物領據各一紙附卷可稽（偵查卷第一四頁、第二六頁）。綜上所述，被告
    乙○○上開所辯顯係卸責之詞，不足採信。又本件機車失竊時間，依證人即被害
    人之姊張美芳於警方調查時證稱：伊是於九十一年一月十九日九時，在桃園縣蘆
    竹鄉○○路七六號前發現機車不見等語（見偵查卷第二二頁反面），足見其係於
    九十一年一月十九日始發現機車遭竊，而其遲至同年月二十八日始向大園分局蘆
    竹派出所報案，有報案紀錄可憑，是被害人甲○○並未經常騎用該機車，係於九
    十一年一月十九日其姊張美芳擬騎乘該機車，始發現機車失竊，而又未立即報案
    ，相隔約九日始行報案，並未重視該機車，是該機車有可能早於九十年六、七月
    間即已遭竊，故本件該機車失竊之時間應為九十年六、七月間，附此敘明。本件
    事證明確被告犯行洵堪認定。
二、核被告乙○○所為，係犯刑法第三百二十條第一項之竊盜罪；爰審酌被告之素行
    、犯罪動機、方法、所生危害、所竊取財物價值、及犯後態度等一切情狀，量處
    如主文所示之刑，並諭知易科罰金之折算標準，以資懲儆。末查，被告乙○○前
    未曾受有期徒刑以上刑之宣告，此有台灣高等法院被告全國前案紀錄表一份存卷
    可參。其素行良好，偶因貪圖小利而犯罪，受本次罪刑之科處，當足收警惕懲儆
    之效，信無再犯之虞，本院因認對其宣告之刑以暫不執行為適當，爰併諭知緩刑
    三年，以勵自新。另扣案之鑰匙一支，係第三人林新貴所有，亦非供本件犯罪所
    用之物，業據被告供承在卷，爰不予宣告沒收。
據上論斷，應依刑事訴訟法第二百九十九條第一項前段，刑法第三百二十條第一項、
第四十一條第一項前段、第七十四條第一款，罰金罰鍰提高標準條例第一條前段、第
二條，判決如主文。
本案經檢察官王以文到庭執行職務。
中      華      民      國    九十一    年     十一     月      七      日
                                臺灣桃園地方法院刑事第二庭
                                    法  官  曾  正  耀
右正本證明與原本無異。
如不服本判決，應於判決送達後十日內向本院提出上訴狀( 應附繕本 )，上訴於
臺灣高等法院。
                                    書記官  文  巧  雲
中      華      民      國    九十一    年     十一     月       八     日
附論罪科刑依據之法條：
刑法第三百二十條
意圖為自己或第三人不法之所有，而竊取他人之動產者，為竊盜罪，處五年以下有期
徒刑、拘役或五百元以下罰金。
